臺灣高等法院刑事裁定　　　　　　　　　　　　　　九十一年度毒抗字第一六四號
　　抗 告 人
　　即 被 告　甲○○
右抗告人即被告因違反毒品危害防制條例案件，不服臺灣板橋地方法院九十一年度毒
聲字第六五八號，中華民國九十一年二月二十六日第一審裁定（起訴案號：臺灣板橋
地方法院檢察署九十一年度聲觀字第三四四號）提起抗告，本院裁定如左：
    主  文
抗告駁回。
    理  由
一、被告抗告意旨略以：伊未施用第一級品海洛因，且對昭信科技股份有限公司出具
    之濫用藥物陽性檢體檢驗報告之結果不服，為此請求重新檢驗云云。
二、經查：
（一）被告前因違反肅清煙毒條例入獄服刑，刑期自民國（下同）九十三年十月四日
      止，嗣於假釋付保護管束中，復基於施用毒品之犯意，於九十年十二月二日採
      尿前二十六小時內之某時，在不詳處所施用第一級毒品海洛因，經臺灣板橋地
      方法院檢察署採尿送驗，呈嗎啡陽性反應，此有昭信科技股份有限公司出具之
      濫用藥陽性檢體檢驗報告、臺灣板橋地方法院檢察署受保護管束人尿液檢體監
      管紀錄表、本院被告全國前案紀錄表等件在卷可稽。
（二）被告雖矢口否認其於假釋保護管束期間有施用第一級毒品海洛因之犯行，辯稱
      伊未施用第一級品海洛因，且對昭信科技股份有限公司出具之濫用藥物陽性檢
      體檢驗報告之結果不服，請求重新檢驗云云。然查昭信科技股份有限公司所出
      具之被告濫用藥物尿液檢報告書中檢體編號00000000與台灣板橋地方
      法院檢察署受保護管束人甲○○即被告之尿液檢體監管紀錄表尿液檢體編號相
      同；又其檢驗方法是先以初步篩選採酵素免疫分析法（EIA，enzyme
      immunoassay ），再以氣相層析質譜儀分析法（GC/MS，gaschromato grarhy
      /massspect rometry）加以確認。按目前所採氣相層析質譜儀確認方法，乃在
      良好的操作條件下，以氣相層析質譜儀作藥物及其代謝產物之定性及定量分析
      ，幾乎不會有偽陽性反應產生，此有行政院國軍退除役官兵輔導委員會台北榮
      民總醫院八十三年四月七日（八三）北總內字第０三０五九號函附於本院八十
      九年毒抗字第一○四二號卷可參。末查海洛因經注射入人體後，約百分之八十
      於二十四小時內自尿中排出，一般而言，尿液中能否驗出嗎啡陽性反應與其投
      與量、投與途徑、採尿時間、個人體質及檢驗方法之靈敏度有關，因此僅憑尿
      液中呈煙毒反應，並無法確實推定吸食時間距採集時間之長短，惟依上述資料
      推斷，注射六毫克之海洛因鹽酸鹽，其代謝物嗎啡之平均可檢出時限約為二十
      六小時（參見行政院衛生署藥物食品檢驗局八十一年九月八日 (八一）藥檢壹
      字第八一一四八八五號函）；是被告所採集之尿液，既經精密之氣相層析質譜
      分析法確認，猶呈嗎啡陽性反應，參諸上開函示，足證被告確有於採尿時回溯
      二十六小時內某時，在不詳地點，施用第一級毒品海洛因之事實，至堪認定；
      被告此部分之所辯顯無可採。
三、綜上所述，本件被告於假釋保護管束期間內施用第一級毒品海洛之犯行，事證明
    確，原審爰依毒品危害防制條例第二十條第一項及觀察勒戒處分執行條例第三條
    第一項、第二項之規定，准許檢察官之聲請，裁定被告令入勒戒處所，施以觀察
    、勒戒，經核於法並無不合。被告前述抗告意旨所陳，要無可採，其執此抗告意
    旨，指摘原裁定不當，求予撤銷改判，為無理由，應予駁回。
據上論結，應依刑事訴訟法第四百十二條，裁定如主文。
中      華      民      國    九十一      年      三      月    二十八  日
                              臺灣高等法院刑事第十庭
                                  審判長法  官  溫  耀  源
                                        法  官  何  菁  莪
                                        法  官  林  銓  正
右正本證明與原本無異。
不得抗告或不得再抗告。
                                        書記官  陳  菊  珍
中      華      民      國    九十一      年      四      月      一    日
